臺灣新北地方法院刑事判決
111年度訴字第526號
公  訴  人  臺灣新北地方檢察署檢察官
被      告  陳永安



指定辯護人  彭安國律師（義務辯護)
被      告  邱瑜心




指定辯護人  葉恕宏律師（義務辯護)
選任辯護人  葉  蓁律師
被      告  葉枝森




指定辯護人  本院公設辯護人湯明純
被      告  陳鏈淙




選任辯護人  陳崇光律師(法律扶助)
            許峻銘律師（法律扶助）
上列被告因強盜等案件，經檢察官提起公訴（111年度偵字第113
47、11349、11846號）及移送併辦（111年度偵字第26685號），
本院判決如下：
    主  文
己○○犯結夥三人以上強盜罪，處有期徒刑柒年肆月；扣案如附表
編號1所示之物沒收；未扣案之犯罪所得新臺幣伍仟元沒收，於
全部或一部不能沒收或不宜執行沒收時，追徵其價額。又犯結夥
三人以上攜帶兇器強盜罪，處有期徒刑柒年伍月；扣案如附表編
號1所示之物沒收；未扣案之犯罪所得新臺幣參萬肆仟元、行動
電話（廠牌型號：iPhone SE2）壹支、面額新臺幣參拾陸萬元之
本票及借據各壹張、金項鍊壹條（價值約新臺幣拾萬伍仟元）均
沒收，於全部或一部不能沒收或不宜執行沒收時，追徵其價額。
應執行有期徒刑捌年拾月。
戊○○犯結夥三人以上強盜罪，處有期徒刑參年捌月；扣案如附表
編號2所示之物沒收。又犯結夥三人以上攜帶兇器強盜罪，處有
期徒刑參年玖月；扣案如附表編號2所示之物沒收。應執行有期
徒刑肆年捌月。
辛○○犯結夥三人以上攜帶兇器強盜罪，處有期徒刑柒年貳月；扣
案如附表編號4所示之物沒收。
庚○○犯結夥三人以上攜帶兇器強盜罪，處有期徒刑柒年參月。
　　事  實
一、己○○、戊○○及乙○○（另行審結）共同意圖為自己不法之所有
    ，基於結夥三人以上強盜之犯意聯絡，共謀以俗稱「仙人跳
    」之方法強取他人之財物，於民國111年2月17日20時許，先
    由戊○○在網路交友APP「探探」聯繫丁○○，並相約至新北市○○區○○○路00號7樓沃克商旅三重正義館從事性交易，丁○○遂
    於同日19時50分許，駕駛車輛到場並登記使用該三重正義館
    之718號房間，戊○○隨後到場由丁○○陪同上樓進入該房間，
    嗣戊○○趁丁○○盥洗之際，暗中聯繫己○○、乙○○上樓進入房間
    ，己○○向丁○○恫稱係戊○○之配偶，並脅迫未穿著衣褲而僅以
    浴巾遮掩下體之丁○○下跪，乙○○並持手機拍攝丁○○及其國民
    身分證、健保卡等證件，己○○並與乙○○共同徒手毆打丁○○之
    頭部、身體等處，致丁○○受有頭部外傷、臉部挫傷、雙眼結
    膜下出血、胸背多處挫傷、雙上肢多處挫傷、左腳第一趾擦
    傷、左膝擦傷等傷害，而抑壓丁○○之意思自由，使丁○○達於
    不能抗拒之程度，己○○、乙○○、戊○○因此取走丁○○皮包內現
    金新臺幣（下同）9,000元，同時取走丁○○之行動電話（廠
    牌型號：iPhone12 promax）1支、車鑰匙及衣物，旋逃逸現
    場。
二、己○○、戊○○共同意圖為自己不法之所有，基於結夥三人以上
    攜帶兇器強盜之犯意聯絡，共謀以俗稱「仙人跳」之方法強
    取他人之財物，於110年7月24日先由戊○○在通訊軟體LINE群
    組中以暱稱「九个二」聯繫甲○○，並相約至新北市○○區○○路
    00號7樓沃克商旅三重成功館從事性交易，己○○則以「有賺
    錢的機會」等語聯繫辛○○、庚○○一同至上開三重成功館。嗣
    甲○○於同日15時50分許至該三重成功館等候，戊○○旋於同日
    16時47分到場並由甲○○登記使用該三重成功館之735號房間
    ，2人進入房間後，戊○○趁甲○○進入浴室盥洗之際，暗中通
    知己○○偕同辛○○、庚○○共同前往該旅館735號房，戊○○先將
    房卡由門縫遞交己○○，辛○○、庚○○預見己○○與戊○○可能係以
    「仙人跳」之方式強取他人財物，乃不違背其2人之本意，
    共同意圖為自己不法之所有，基於結夥三人以上攜帶兇器強
    盜之不確定故意，且與己○○、戊○○基於上開犯意之聯絡，由
    己○○持上開房卡打開房門，己○○與庚○○、辛○○進入房間後立
    即將盥洗中之甲○○從浴室架出，辛○○並以手機拍攝裸體之甲○○，己○○、庚○○將甲○○抓到電視前並脅迫甲○○跪下，己○○、
    庚○○並共同徒手拍打甲○○之頭部（未成傷），己○○並將瑞士
    刀3支放在桌上向甲○○恫稱：「要如何處理」、「要用刀子
    在甲○○生殖器及肚子開洞」、「我兄弟在隔壁房間要處理此
    事」等語，使甲○○心生畏懼，而抑壓甲○○之意思自由，致甲○○達於不能抗拒之程度，己○○因此取走甲○○之證件、中國信
    託銀行金融卡、現金3,000元及行動電話（廠牌型號：iPhon
    e SE2）手機1支，甲○○並將其所有之中國信託銀行金融卡提
    款密碼告知己○○等人，辛○○及庚○○隨即持甲○○之中國信託金
    融卡外出提領現金31,000元（提領後已將該金融卡歸還甲○○
    ），己○○則利用辛○○及庚○○外出提款之際，自行要求甲○○簽
    立面額36萬元之本票及借據各1張，並強押甲○○於同日21時5
    分許至新北市○○區○○○路000號金長山珠寶店，要求甲○○刷卡
    購買金飾，甲○○因仍處於心生畏懼之狀態下，遂以其國泰世
    華銀行信用卡及中國信託銀行信用卡共刷卡10萬5000元向不
    知情之金長山珠寶店之店員購買金項鍊1條並交付己○○，旋
    己○○帶甲○○返回沃克旅館三重成功館上開房間，並於同日22
    時許讓甲○○離去，甲○○搭乘計程車前往火車站後，辛○○隨即
    打電話要求甲○○返回沃克商旅三重成功館，甲○○遂於同日23
    時5分許返回該成功館，己○○因不滿甲○○將購買金飾之事告
    知辛○○，乃另行起意，在該成功館7樓電梯口前方處出手毆
    打甲○○，致甲○○受有頸部及雙上肢挫傷等傷害（傷害部分業
    據甲○○撤回告訴，詳如下述），隨即讓甲○○離去。
三、案經丁○○、甲○○訴由新北市政府警察局三重分局報請臺灣新
    北地方檢察署檢察官偵查起訴及移送併辦。
    理  由
一、關於證據能力之意見：
  ㈠按被告以外之人於審判外之言詞或書面陳述，除法律有規定
    者外，不得作為證據，刑事訴訟法第159條第1項固有明文。
    惟被告以外之人於審判外之陳述，經當事人於審判程序同意
    作為證據，法院審酌該言詞陳述或書面陳述作成時之情況，
    認為適當者，亦得為證據；當事人、代理人或辯護人於法院
    調查證據時，知有上開刑事訴訟法第159條第1項不得為證據
    之情形，而未於言詞辯論終結前聲明異議者，視為有前項之
    同意，刑事訴訟法第159條之5亦有明文。查本判決下列引用
    之被告以外之人於審判外之陳述，雖屬傳聞證據，惟因檢察
    官、被告4人及其辯護人於本院審判期日均陳明「同意有證
    據能力」，被告4人及其辯護人僅爭執其證明力（本院審卷
    第二宗〔下稱本院卷二〕第245頁），迄言詞辯論終結時亦均
    未聲明異議，本院審酌各該證據作成之情況，核無非法取證
    或證明力明顯偏低之瑕疵，以之作為證據，應屬適當，依前
    揭法條規定，認均有證據能力。
  ㈡次按刑事訴訟法第159條至第159條之5有關傳聞法則之規定，
    乃對於被告以外之人於審判外之言詞或書面陳述之供述證據
    所為之規範；至非供述證據之書證、物證則無傳聞法則規定
    之適用，如該非供述證據非出於違法取得，並已依法踐行調
    查程序，即不能謂其無證據能力。查下列非供述證據，並無
    證據證明係出於違法取得之情形，復經本院依法踐行調查程
    序，自均有證據能力。
二、認定犯罪事實所憑之證據及認定之理由：
  ㈠上揭事實欄一所示犯罪事實，業據被告己○○、戊○○於警詢、
    本院準備程序時均坦承不諱（見111年度偵字第11349號卷〔
    下稱偵11349號卷〕第7-13、29-36頁、本院卷一第266-274、
    286-296頁），證人即共同被告乙○○於警詢及偵查中亦均供
    述其與己○○、戊○○共同以仙人跳方式強盜丁○○之財物，其與
    己○○在上開商旅房間內共同徒手毆打丁○○成傷等情不諱（見
    111年度偵字第11347號卷〔下稱偵11347號卷〕第7-11、51-57
    頁），核與證人丁○○於警詢、偵查及本院審理時證述之情節
    大致相符（見111年度他字第1845號卷〔下稱他1845號卷〕5-9
    、73-77頁、本院卷二第105-109頁），並有新北市政府警察
    局三重分局偵查隊偵查報告、監視器錄影畫面擷圖、馬偕紀
    念醫院乙種診斷證明書、乙○○犯案前騎乘之車牌號碼000-00
    0號重型機車之車輛詳細報表、如附表編號5所示物品之新北
    市政府警察局三重分局111年3月9日搜索扣押筆錄及扣押物
    品目錄表、扣案如附表編號5所示乙○○犯案時所持手機內儲
    存其拍攝丁○○未著衣褲僅下半身披覆浴巾之下跪照片及丁○○
    之國民身分證、健保卡照片之畫面擷圖、如附表編號1、2所
    示物品之新北市政府警察局三重分局111年3月9日搜索扣押
    筆錄及扣押物品目錄表、丁○○受傷照片3張等附卷可稽（見
    他1845號卷5-9、19-25頁、偵11347號卷第19-35、49-53頁
    、偵11349號卷第235-239）。是事實欄一所示犯罪事實，事
    證已臻明確，被告己○○、戊○○之犯行均堪認定。
  ㈡上揭事實欄二所示犯罪事實，業據被告己○○、戊○○於警詢、
    本院準備程序時均坦承不諱（見偵11349號卷第7-13、29-36
    頁、本院卷一第266-274、286-296頁），核與證人甲○○於警
    詢、偵查及本院審理時證述之情節大致相符（見偵11349號
    卷第143-164頁、他1845號卷第85-87頁、本院卷二第92-104
    頁），被告辛○○於本院審理時亦坦承：在上開商旅房間內，
    我負責對甲○○拍攝，己○○及庚○○有巴甲○○的頭；我和庚○○有
    拿甲○○的提款卡去提領31,000元轉交己○○等情（見本院卷二
    第110-115頁），被告庚○○於偵查中坦承其於上開商旅房間
    內，有毆打甲○○之行為等情（見他1845號卷第98頁）。又證
    人即金長山珠寶店之店員謝雅淳亦於警詢時證稱：己○○偕同
    甲○○於110年7月24日21時許，以刷卡方式購買價格為105,00
    0元之金項鍊1條等情在卷（見偵11349號卷第167-168頁），
    並有如附表編號1、2所示物品之新北市政府警察局三重分局
    111年3月9日搜索扣押筆錄及扣押物品目錄表、如附表編號4
    所示物品之新北市政府警察局三重分局111年3月9日搜索扣
    押筆錄及扣押物品目錄表、監視器錄影畫面擷圖、甲○○之中
    國信託銀行帳戶於110年7月24日遭辛○○及庚○○以自動提款機
    提領31,000元之紀錄擷圖、新北市政府警察局三重分局偵辦
    己○○、戊○○、乙○○、辛○○4人涉嫌組織犯罪、加重強盜案偵
    查報告等附卷可佐（見偵11347號偵卷第49-53、73-77、187
    、197頁、偵11349號卷第291-304頁）。此外，證人即共同
    被告辛○○於偵查中證稱：己○○打電話問我有賺錢的機會，問
    我要不要過去，到現場後己○○跟我說他老婆跟別人在裡面，
    叫我拿手機錄影，一開始將甲○○從浴室拖出來，己○○跟庚○○
    以拳打腳踢的方式毆打甲○○，庚○○並要求甲○○在電視機前跪
    下，己○○把刀子一拿出來，甲○○就害怕了，而且甲○○當時沒
    有穿衣服；我和庚○○拿甲○○的金融卡去提領31,000元；甲○○
    是被迫將財物拿給己○○；己○○是拿感應卡開門進入房間的；
    就我觀察本件是己○○所策劃等語（見偵11349號卷第319-327
    頁），足認被告己○○、戊○○、庚○○確有此部分犯行。證人即
    共同被告己○○於偵查中具結證述：庚○○在房間內有毆打甲○○
    ，我有帶瑞士刀，是庚○○要甲○○跪在電視機前面的等情（見
    偵11349號卷第351-353頁），復於本院審理時具結證稱：我
    有拿著瑞士刀放在桌上向甲○○說你要怎麼處理跟戊○○約性交
    易的事，要用刀子在甲○○的生殖器和肚子上開洞等語（見本
    院卷二第117頁），足認被告戊○○、辛○○、庚○○確有此部分
    犯行。又證人庚○○於偵查中具結證稱：我們一起上樓，是戊○○先把房卡丟出來給己○○，我們進去後，我有毆打甲○○一拳
    ，己○○也有打甲○○等語（見他1845號卷第97-99頁），亦可
    佐證被告己○○、戊○○、辛○○確有此部分犯行。綜上所述，事
    實欄一所示犯罪事實亦事證明確，被告己○○、戊○○、辛○○、
    庚○○之犯行均堪認定。
三、對於被告之辯解、有利或不利之證據不採納之理由：
　　被告己○○、戊○○於本院準備程序時均坦承上揭犯行（見本院
    卷一第266-274、286-296頁），惟於審理時均翻異前供，被
    告己○○及其辯護人辯稱：己○○與乙○○僅徒手毆打丁○○之頭部
    及手腳，丁○○固受有頭部、臉部、胸背 、雙上肢多處挫傷
    及左腳第一趾、左膝擦傷等傷害，惟丁○○並未因此失去行動
    能力，此由丁○○於警詢時表示己○○、乙○○、戊○○三個人跑離
    開房間時，其試圖追出來乙情，堪認丁○○所受傷勢不重；又
    丁○○係先遭取走財物，後遭毆打，換言之，己○○之強暴行為
    與取物之間不具因果關係，縱該強暴行為已致丁○○不能抗拒
    ，亦無由構成強盜罪；又己○○與乙○○、戊○○並未亮出刀、槍
    等危及人身安全之物，或對丁○○出言恐嚇，難認有何脅迫行
    為致丁○○精神上不能抗拒，參以丁○○於警詢時表示係對己○○
    、戊○○等人提出恐嚇取財告訴，亦不認為己○○等人所行已構
    成強盜罪等語。被告戊○○與其辯護人辯稱：戊○○僅基於恐嚇
    取財之犯意，配合其餘被告以恐嚇之方式使甲○○及丁○○心生
    畏懼並交付財物，其餘共同被告之強盜犯行，戊○○先前均全
    然不知，且於其餘共同被告趕至現場後，戊○○旋即離開現場
    至其他房間等候休息，亦未下手實施強盜之犯行，是戊○○並
    無與其他共同被告共同實行強盜之犯意聯絡，自不構成刑法
    第330條第1項之罪；戊○○與己○○為夫妻，因己○○有金錢需求
    ，而請戊○○於交友軟體約被害人至指定旅館進行性交易，藉
    此索取相當數額之賠償，甲○○當時為求私下和平解決紛爭，
    乃出於自願給付相當數額之賠償，而提供金融卡密碼及購買
    金飾供其餘共同被告花用，倘甲○○非出於自願，則其於前往
    金飾店購買金飾之時，即得以明示或暗示之方式，向銷售人
    員尋求協助，進而向司法單位提出告訴，而非偕同己○○購買
    金飾後，再返回現場才離開，是甲○○所為顯有違常情等語。
    訊據被告辛○○、庚○○均矢口否認有上揭加重強盜犯行，被告
    辛○○與其辯護人辯稱：辛○○主觀上只知道要處理債務問題及
    己○○的太太被騷擾的事，事前並未討論要以仙人跳方式獲取
    財物，才會陪同前往上開商旅，亦未分得任何金錢，並無不
    法所有之意圖；辛○○在得知己○○帶甲○○外出至珠寶店刷信用
    卡購買金飾後，為此與己○○發生爭執，可見辛○○認為甲○○已
    交出財物賠償己○○，己○○還要甲○○刷卡購買金飾之作為不恰
    當，益見辛○○實無不法所有之意圖；甲○○於案發時具有軍人
    身分，若與人妻發生性行為，恐為軍方懲處，案發當時辛○○
    又以手機持續錄影，甲○○不想事件曝光乃人之常情，甲○○想
    以金錢來解決當屬合情合理，是以甲○○會交出財物，很可能
    只是想與被告和解、掩蓋此事，而非已達不能抗拒之程度；
    甲○○先前被拿走金融卡、簽借據及本票、刷卡買金飾等階段
    ，並未遭到毆打受傷，期間他只曾經被用力巴頭，除此之外
    ，並未受到其他暴力對待，雖然有人以言詞恐嚇，現場有刀
    子放在桌上，也有人假裝拿東西作勢打他，但事實上都沒有
    直接對他進行施暴行為致其受傷，刀子更沒有打開刀刃，也
    沒有拿刀對著他，顯然還未達完全壓抑其意思自由到不能抗
    拒之程度；甲○○離開沃克商旅後，並未立刻前去警局報警，
    反而自行返回該商旅，其作為顯然也與遭到使人不能抗拒之
    暴力對待的被害人之作為不符，難認其於案發當時，其意思
    自由已受完全之壓制，因此辛○○至多僅構成強制罪等語。被
    告庚○○與其辯護人辯稱：庚○○係遭己○○欺騙，誤認甲○○有騷
    擾戊○○之情事，始同意與己○○前往旅館談判，庚○○並無犯加
    重強盜之不法犯意，僅犯傷害及強制罪而已等語。惟查：
　㈠被告辛○○及庚○○均有不法所有之意圖，其2人已預見己○○、戊○○可能係以「仙人跳」之方式強取甲○○之財物，至少主觀上
    均有結夥三人以上攜帶兇器強盜之不確定故意：
　　1.被告戊○○於警詢時供稱：（你與己○○、辛○○及庚○○以此仙
      人跳方式進行恐嚇取財共幾次？每次犯案是否都是由己○○
      號召辛○○及庚○○到場犯案？）我不記得次數了，不一定每
      次都是找辛○○跟庚○○，我跟己○○都會找人。（妳與己○○、
      辛○○、庚○○等人是何關係？ ）己○○是我老公，辛○○是我
      朋友，庚○○我不認識等語（見偵11349號卷第32頁），又
      於本院準備程序時陳稱：辛○○、庚○○知悉我和己○○要以仙
      人跳的方式向甲○○取得財物，因為己○○有先跟我說他已經
      約好庚○○及辛○○了，110年7月24日作案完畢後，庚○○跟他
      女朋友先行離開，辛○○自己離開，我跟己○○再一起離開；
      我將房卡從門縫交給己○○，己○○和庚○○、辛○○一起進來房
      間；他們事先開了一個房間，辛○○把我帶到隔壁的房間，
      沒有跟我說什麼話，辛○○就走了，我就留在隔壁房間，因
      為在作案前己○○跟我說他進去房間罵完我之後，他會叫其
      他人把我帶到隔壁房間；我在隔壁房間有一直跟旅館續時
      一、二次，並且在裡面睡覺，後來庚○○、辛○○先進來我休
      息的那間房間，並說他們已經領到被害人的錢等語（見本
      院卷一第268-270頁）。被告己○○於本院準備程序陳稱：
      戊○○將房間卡從門縫遞出來交給我時，庚○○、辛○○站在我
      旁邊，所以我們就一起進去，後來辛○○把戊○○帶到隔壁房
      間；我們總共帶了3把刀，這3把刀都是我的，我在進入房
      間之前先交給庚○○、辛○○各1把刀等情（見本院卷一第289
      -290頁）。被告辛○○於本院準備程序亦供稱：庚○○把我們
      領得31,000元交給己○○，己○○當面點過，然後就把錢收起
      來了，接著之後我們就另外去5 樓的一個房間，我們去5 
      樓的房間時庚○○的女性朋友就已經在裡面了等語（見本院
      卷一第410-411頁）。被告庚○○於本院準備程序時供述：
      我們一開始進入沃克商旅就開了5樓的房間，當時陳惠鈴
      在睡覺，戊○○有無在房間內，我忘記了，過了一下己○○、
      戊○○、辛○○就進來了，我就問己○○剛剛他與甲○○跑去哪裡
      ，己○○騙我說沒有去哪裡等語（見本院卷一第412頁）。
      由是析知，被告辛○○、庚○○與己○○、戊○○作案之前，已先
      在沃克商旅三重成功館的5樓另開一間房間，準備供戊○○
      與庚○○之女性朋友陳惠鈴休息，且己○○進入735號房間前
      ，已將其攜帶之刀械3支，分別交付辛○○、庚○○各持有1支
      ，且作案過程中由辛○○帶戊○○離開735號房間後直接進入
      預先開好的上開5樓房間休息，且休息時間超過預訂時間
      ，以致戊○○需向沃克商旅申請繼續使用該房間，顯見辛○○
      、庚○○並非臨時接獲己○○之通知始匆忙趕到沃克商旅之三
      重成功館，其2人事先應已知悉己○○之計劃，否則何以整
      個犯案過程中，辛○○、庚○○均未質問戊○○有無遭受甲○○之
      騷擾及究竟有何債務糾紛？辛○○、庚○○於作案過程中與己○○、戊○○相互配合、彼此接應，顯然知悉或已預見己○○、
      戊○○係以「仙人跳」之方法強取甲○○之財物。
　　2.被告辛○○於警詢時坦承：己○○打電話給我，問我說要不要
      賺錢，我說好，他就叫我去三重區正義南路沃克商旅前找
      他，電話中沒有講什麼事情，是我到三重區成功路97號7
      樓735號房沃克商旅外面，他才指示說他老婆跟別人在房
      間裡，叫我進去就拿手機錄影等語（見偵11349號卷第57-
      62頁），復於偵查中證稱：己○○打電話問我有賺錢的機會
      ，問我要不要過去，到現場後己○○跟我說他老婆跟別人在
      裡面，叫我拿手機錄影；己○○是拿感應卡開門進入房間的
      ；就我觀察本件是己○○所策劃等語（見偵11349號卷第319
      -327頁）。簡言之，被告辛○○於警詢及偵查中僅提及己○○
      事前詢問其「要不要賺錢」及於735號房間門口時告知戊○○跟別人在房間內而已，己○○於案發前並未向辛○○表示被
      害人甲○○有一直騷擾戊○○之行為或彼此間有債務問題需處
      理。再者，被告己○○雖於111年5月11日本院準備程序時改
      口陳稱：我當時是跟庚○○、辛○○二人講要去抓姦等語（見
      本院卷一第288頁），但庚○○、辛○○於警詢、偵查、本院
      準備程序及審理時從未陳稱己○○曾向其2人表示要去沃克
      商旅「抓姦」，益見證人即共同被告己○○於111年7月13日
      本院審理時改稱：（你是以何理由找辛○○一同前往該處？
      ）就像剛剛辛○○說的，就說這個男的有欠我債務，又加上
      他騷擾我老婆；（就被害人甲○○的案件，你當時找庚○○一
      起過去，你是如何跟庚○○說的？他為何會願意跟你過去？
      ）我跟庚○○說有人一直在騷擾我老婆，請他看要不要跟我
      一起處理等語（見本院卷二第120-122頁），顯係事後虛
      構以迴護辛○○、庚○○之詞，不足採信。
　　3.被告辛○○於本院陳稱：我與己○○、庚○○進入沃克商
　　  旅的房間，己○○好像有房卡，他直接就把門打開了；我
　　  當時有懷疑為何己○○會持有房卡，因為去處理債務應該
　　  是要敲門，要不然就是按門鈴請人開門，他有房卡我就覺
　　  得怪怪的等語（見本院卷二第110-116頁）。被告庚○○於
      偵查中坦承：我們一起上樓，是戊○○先把房卡丟出來給己○○等語（見偵卷第99頁）。準此可知，辛○○及庚○○於735
      號房間門口，看見戊○○自房間內悄悄遞出房卡交付己○○，
      由己○○持該房卡直接開門進入房間時，辛○○及庚○○其2人
      主觀上應已預見己○○及戊○○可能係以「仙人跳」方式強取
      他人財物，詎辛○○及庚○○竟均未詢問己○○何以戊○○會在房
      間內接應？反而主動配合己○○進入房間內對甲○○施以強暴
      、脅迫行為並強取財物，至少本案可以認定被告辛○○及庚○○主觀上均具有結夥三人以上攜帶兇器強盜之不確定故意
      。
　　4.被告己○○帶甲○○外出刷卡購買金飾後返回沃克旅館三重成
      功館之735號房間後，甲○○曾將外出購買金飾乙事告知辛○○，嗣己○○於同日22時許同意讓甲○○離去，甲○○搭乘計程
      車前往火車站後，辛○○隨即打電話要求甲○○返回沃克商旅
      ，甲○○遂於同日23時5分許返回該商旅，己○○因不滿甲○○
      將購買金飾之事告知辛○○，乃另行起意，在該商旅7樓電
      梯口前出手毆打甲○○，致甲○○受有頸部及雙上肢挫傷等情
      ，業據被告己○○、辛○○供明在卷，核與證人甲○○之證言相
      符。惟辛○○知悉己○○帶甲○○外出購買金飾後，既未詢問甲○○係自願或被迫購買金飾交付己○○，亦未要求己○○須將金
      飾歸還甲○○，反而於甲○○離去之後，因己○○否認有購買金
      飾乙事，辛○○始打電話要求甲○○返回沃克商旅，顯係辛○○
      因與己○○間就強盜所得之財物（包括金飾）分配問題產生
      齟齬，辛○○始通知甲○○返回沃克商旅，俾與己○○對質。苟
      辛○○無不法所有之意圖，理應在甲○○返回沃克商旅時，要
      求己○○及戊○○將上開金飾歸還甲○○，始符常情。是被告辛○○及辯護人辯稱辛○○得知己○○帶甲○○外出刷卡購買金飾後
      ，為此與己○○發生爭執，可見辛○○認為甲○○已交出財物賠
      償己○○，己○○還要甲○○刷卡購買金飾之作為不恰當，益見
      辛○○實無不法所有之意圖乙節，顯不足採。
  ㈡被告己○○與共犯乙○○對丁○○所施強暴、脅迫行為，已抑壓丁○○之意思自由，使丁○○達於不能抗拒之程度：
　　1.按刑法恐嚇取財罪與強盜罪之區別，以對於被害人施用強
      暴、脅迫等非法方法，所加之威嚇程度為標準。倘其程度
      足以抑壓被害人之意思自由，達到使不能抗拒之程度而取
      他人之物或使其交付者，即屬強盜罪，縱令被害人實際並
      無抗拒行為，仍於強盜罪之成立，不生影響；必須被害人
      交付財物與否，尚有相當之意思自由，於一般社會通念上
      猶未至不能抗拒之程度，不過因此懷有恐懼之心，始屬恐
      嚇取財罪（參照最高法院101年度台上字第4522號、30年
      上字第3023判決意旨）。又強盜罪之強暴、脅迫，祇須抑
      壓被害人之抗拒或使被害人身體上、精神上，處於不能抗
      拒之狀態為已足，其暴力縱未與被害人身體接觸，仍不能
      不謂有強暴、脅迫行為（參照最高法院22年上字第317號
      判決意旨）。查證人丁○○於本院審理時具結證稱：111年2
      月13日晚上8時40分我前往三重的沃克商旅，因為我聊天
      認識戊○○，約見面要從事性行為，我跟戊○○約在沃克商旅
      的門口見面後一起進入房間，進入房間後我先進去洗澡，
      後來換她去洗澡，她洗完沒多久就有人按門鈴，戊○○就去
      開門，己○○、乙○○生就衝進來脅迫我跪下，有1 個男的說
      他是戊○○的老公，我說戊○○並沒有跟我說她有老公，因為
      當時我身上沒有穿衣服只有圍著一條毛巾，我跪下以後，
      他們就開始去翻我的褲子和皮包，然後把我的手機搶走，
      開始問我的身分，還肉搜我的FB、問我的姓名跟住址，接
      著脅迫我說事情要怎麼解決，我說我沒有辦法，我也沒有
      跟戊○○從事任何性行為，講一講己○○、乙○○就直接毆打我
      ，他們2 個一起毆打我，打我的臉及全身上下，我被他們
      2個人連續毆打10到20分鐘左右，打到全身見血，我就衝
      出去喊救命，我當時沒有能力可以反抗；我皮包裡面的錢
      都被搶走，大概9000多元，還有我的車鑰匙、手機IPHONE
       12 PROMAX、衣服都被他們拿走；我報警後，警察就帶我
      去驗傷了；我被扭打的過程中，沒有還手，只是阻擋而已
      ，我當時不能抵抗等語（見本院卷二第105-109頁），證
      人即共同被告乙○○亦於偵查中具結證稱：我們跟丁○○談不
      攏條件後，就毆打丁○○，要離開時己○○就拿走丁○○的手機
      跟衣物；丁○○想要穿衣服，但己○○不讓他穿，並叫他跪著
      等情明確（見偵11347號卷第55頁）。佐以扣案如附表編
      號5所示乙○○犯案時所持手機內儲存其拍攝丁○○未著衣褲
      僅下半身披覆浴巾之下跪照片（見偵11347號卷第29頁）
      ，及丁○○因遭己○○與乙○○共同毆打而受有頭部外傷、臉部
      挫傷、雙眼結膜下出血、胸背多處挫傷、雙上肢多處挫傷
      、左腳第一趾擦傷、左膝擦傷等傷害，有馬偕紀念醫院乙
      種診斷證明書1紙附卷可稽（見他1845號卷第23頁），再
      觀諸卷附丁○○所受傷勢照片3張（見偵11349號卷第235-23
      9頁），丁○○遭己○○及乙○○毆打後鼻青臉腫、上半身傷痕
      累累，顯見己○○與乙○○徒手毆打丁○○時下手力道甚重、手
      段兇狠，依一般社會通念，足認被告己○○、乙○○對丁○○所
      施上開強暴、脅迫行為，已抑壓丁○○之意思自由，使丁○○
      達於不能抗拒之程度，且被告己○○、乙○○取得丁○○之財物
      ，與其2人對丁○○所施強暴、脅迫行為間具有直接因果關
      係。
　　2.被害人丁○○雖於警詢時陳稱：我要對該女子及兩名男子提
      出恐嚇取財告訴等語（見111他1845號卷第14頁反面）。
      惟丁○○並非熟悉法律之人，難以區別強盜及恐嚇取財罪之
      構成要件，況且其於本院審理時證稱當時其已無力反抗等
      情明確（見本院卷二第106、108頁），自不能因被害人丁○○於警詢時表示欲對被告己○○、戊○○提出恐嚇取財之告訴
      乙節，而將前揭事證置之不論，逕認被告己○○、戊○○僅構
      成恐嚇取財罪。
  ㈢被告己○○、辛○○、庚○○對甲○○所施強暴、脅迫行為，已抑壓
    甲○○之意思自由，使甲○○達於不能抗拒之程度：
　  1.被告己○○於本院準備程序陳稱：我們總共帶了3把刀，這3
      把刀都是我的，我在進入房間之前先交給庚○○、辛○○各1
      把刀；我、庚○○、辛○○都有把身上的瑞士刀拿出來放到桌
      上恐嚇甲○○等情（見本院卷一第290、293頁），復於本院
      審理時證稱：我有拿著瑞士刀放在桌上向甲○○說你要怎麼
      處理跟戊○○約性交易的事，要用刀子在甲○○的生殖器和肚
      子上開洞等語（見本院卷二第117頁）。證人甲○○於本院
      審理時證稱：進入上開商旅房間後，戊○○請我先去盥洗，
      盥洗到一半浴室門被撞開，我就被3 個人抓出浴室外，當
      時我是赤裸著身體，有1名男子拿著手機對著我拍攝，先
      問我知不知道女方是誰的老婆，我說不知道，接著就是對
      我實施恐嚇，他們要我跪在他們的前方，我當時很害怕、
      怕被揍，所以講什麼就做什麼；在對我拍攝的期間，我看
      到他們拿出2把或3把刀丟在桌上，他們說要拿刀對我的生
      殖器做傷害或是切除的動作，我很害怕，接著要我向自己
      的家人尋求協助，要我向家人要錢以賠償對我動手的人，
      我有打電話，但家人都沒有辦法幫我付錢；對方有講一句
      說很想在我的肚子捅一刀；在沃克旅館裡面，中間有一段
      時間是2 位被告拿我的卡片出去領款，因為我的包包是放
      在沙發上面，他們先要我跪在地板上，把我包包全部倒出
      來，皮包的東西也都拿出來，才會看到裡面的提款卡跟信
      用卡，他們問我提款卡裡面有多少錢，我說裡面還有萬元
      左右，他們說這筆錢就先拿來抵30萬元作為他們的賠償金
      ，大概過了1個小時左右，2個男的就出去領款，密碼是跟
      我拿卡片的時候叫我講出密碼給他們，之後其中2個人就
      拿我的卡片出去提款，事後有發現被領走3萬1000元；我
      被剩下的己○○坐計程車帶出去金飾店用我的信用卡刷了10
      萬5000元的金飾，我有2張信用卡，1張6萬元、1張4萬500
      0元，總共刷了2筆、1張卡片1 筆；另外2個人拿我卡片出
      去提款的時候，己○○在房間內要我簽本票跟借據，借據、
      本票都是他寫的，簽名是我簽的；我會願意簽下本票跟借
      據，是因為已經處於完全害怕的狀態，就順著他們的意思
      走；那2個去提款的男子回來沒多久之後，其中1個人把信
      用卡、提款卡給我叫我帶走，剩下的證件國民身分證、軍
      人身分證、健保卡、行車執照、駕照都在他們手上；後來
      他們放我走，我已經到火車站，又打一通電話來跟我說我
      是不是打電話給警方了，叫我立刻、馬上回去，因為那時
      候我還是處於害怕的狀態，我怕後續又幹嘛，所以我又回
      去，回去到那邊之後，女方的老公不知道什麼原因就衝著
      我追打，打到我流鼻血、臉上有瘀青，其中1 個人可能怕
      事情變嚴重把他攔住叫我趕快離開，我就徹底離開；在沃
      克商旅的房間內，己○○等人有很用力的巴我的頭，是誰巴
      我的頭我沒有印象；巴頭巴的比較大力，腦袋會有點暈，
      但是並沒有受傷；我向家人要錢要不到的時候，當下他們
      3 個就很生氣說我騙他們，其中1 個男的就假裝拿茶壺要
      打我，但實際上沒有打；整個過程包含去刷卡購買金飾的
      過程，我覺得恐懼、害怕，那時候已經完完全全被恐懼佔
      據心裡等語（見本院卷二第92-102頁)。證人即共同被告
      辛○○於偵查中亦證稱：己○○打電話問我有賺錢的機會，問
      我要不要過去 ，到現場後己○○跟我說他老婆跟別人在裡
      面，叫我拿手機錄影，一開始將甲○○從浴室拖出來，己○○
      跟庚○○以拳打腳踢的方式毆打甲○○，庚○○並要求甲○○在電
      視機前跪下，己○○把刀子一拿出來，甲○○就害怕了，而且
      甲○○當時沒有穿衣服；甲○○是被迫將財物拿給己○○等語（
      見偵11349號卷第319-327頁）。由上可知，被害人甲○○於
      上開商旅房間內係全身赤裸，且孤立無援，其身邊圍繞體
      型壯碩且態度兇惡之己○○、庚○○及辛○○等3人，如甲○○稍
      有反抗動作，將立即遭己○○等3人壓制，且己○○等3人可隨
      時拿取桌上3支刀械傷害其生命或身體，況且己○○及庚○○
      在房間內曾用力拍打甲○○之頭部，己○○復以「要用刀子在
      甲○○生殖器及肚子開洞」等語威脅甲○○，甲○○因此心生畏
      懼而有相當長之時間係跪在地上，不敢稍有拂逆己○○等3
      人之言語及舉動，是綜合當時之具體事實，依一般社會通
      念，足認被告己○○、辛○○、庚○○等3人之強暴、脅迫行為
      已抑壓甲○○之身體及意思自由，使甲○○達於不能抗拒之程
      度。被告4人及其辯護人以被害人甲○○未有試圖抵抗或逃
      逸之行為，及上開瑞士刀3支置於桌上且刀刃未打開等情
      ，即認被告己○○、辛○○、庚○○之上開強暴、脅迫行為尚未
      使甲○○達到不能抗拒之程度，自非可採。
　  2.行為人於著手犯罪之際具有何種犯罪故意，原則上應負該
      種犯罪故意之責任，惟行為人若在著手實行犯罪行為繼續
      中轉化（或變更）其犯意（即犯意之升高或降低）而繼續
      實行犯罪行為，致其犯意轉化前後二階段所為，分別該當
      於不同構成要件之罪名，而發生此罪與彼罪之轉化，除另
      行起意者，應併合論罪外，若有轉化（或變更）為其他犯
      意而應被評價為一罪者，自應依吸收之法理，視其究屬犯
      意升高或降低而定其故意責任，犯意升高者，從新犯意；
      犯意降低者，從舊犯意（參照最高法院111年度台上字第5
      23號判決意旨）。查被告己○○利用辛○○及庚○○外出領款之
      際，自行要求甲○○簽立面額36萬元之本票及借據各1張，
      並強押甲○○於同日21時5分許至新北市○○區○○○路000號金
      長山珠寶店，要求甲○○刷卡購買金飾，此段時間被告己○○
      未再對甲○○施以強暴、脅迫之行為，且只有己○○單獨看管
      甲○○，衡情甲○○於此段時間尚未處於不能抗拒之狀態，惟
      甲○○因前揭被告己○○等人之強暴、脅迫及恐嚇行為，仍心
      生畏懼而配合己○○簽寫本票及借據暨外出刷卡購買金飾，
      此時己○○之犯意雖降低為對甲○○恐嚇取財，惟己○○既係於
      著手犯三人以上攜帶兇器強盜犯罪行繼續中轉化（或變更
      ）其犯意（即犯意之降低）而繼續實行其不法所有之財產
      犯罪行為，則其犯意轉化前後二階段所為，依上開說明，
      仍應評價為三人以上攜帶兇器強盜一罪，自不能因甲○○於
      簽寫本票及借據暨外出刷卡購買金飾，已非處於不能抗拒
      之狀態，即倒果為因，主張被告己○○、辛○○、庚○○在735
      號房間內對甲○○所施強暴、脅迫行為亦未使甲○○達於不能
      抗拒之程度。
　㈣以自己共同犯罪之意思，參與實施犯罪構成要件以外之行為
    ，或以自己共同犯罪之意思，事先同謀，而由其中一部分人
    實行犯罪之行為者，均為共同正犯。又共同實行犯罪行為之
    人，在合同意思範圍以內，各自分擔犯罪行為之一部，相互
    利用他人之行為，以達其犯罪之目的者，即應對於全部所發
    生之結果，共同負責。而共同正犯之意思聯絡，不限於事前
    有所協議，其於行為當時，基於相互之認識，以共同犯罪之
    意思參與者，亦無礙於共同正犯之成立。行為人分別基於直
    接故意與間接故意而實行犯罪行為，亦可成立共同正犯（參
    考最高法院101年度第11次刑事庭會議決議）。又強盜之共
    犯，無論事後曾否分贓，與犯罪之成立無關（參照最高法院
    21年上字第203號判決意旨）。　　　
　　1.被告戊○○與己○○、乙○○基於三人以上強盜之犯罪，由戊○○
      以通訊軟體誘使丁○○至沃克商旅開房間，其到場後復聯繫
      己○○、乙○○進入房間，己○○及乙○○進入房間時，戊○○仍在
      房間內，依上開說明，縱使戊○○未對丁○○施以強暴、脅迫
      行為，或未分得任何財物，仍應就全部犯罪發生之結果負
      共同正犯之責任。
　　2.被告戊○○、辛○○、庚○○與被告己○○基於前述之犯意聯絡，
      由戊○○以通訊軟體誘使甲○○至沃克商旅開房間，其到場後
      復將房卡自門縫遞交己○○，使己○○、辛○○、庚○○開門進入
      房間，由辛○○負責持手機拍攝甲○○裸露身體之照片，由己○○、庚○○以上開手段對甲○○施以強暴、脅迫行為並取得甲○○之財物，依上開說明，縱使戊○○、辛○○未對甲○○施以強
      暴、脅迫行為，辛○○及庚○○未參與逼迫甲○○簽寫本票、借
      據及外出刷卡購買金飾之行為，戊○○、辛○○、庚○○事後未
      分得任何財物，惟全部強盜行為均未逸脫被告4人共同犯
      三人以上攜帶兇器強盜之犯意範圍，依上開說明，被告戊○○、辛○○、庚○○就全部強盜犯罪發生之結果均應負共同正
      犯之責任。
  ㈤綜上所述，被告己○○、戊○○、辛○○、庚○○及其4人之辯護人之
    上開辯解，均不足採信。
四、論罪之法律適用及量刑之審酌情形：
  ㈠按刑法強盜罪，原以強暴、脅迫為其構成要件，故於實行強
    盜行為過程中，如因而致被害人受有普通傷害，或有恐嚇、
    強制、妨害被害人行動自由之情形，均屬施強暴、脅迫之當
    然結果，應包括於強盜行為以內，不另成立恐嚇、傷害、強
    制、妨害自由等罪（參照最高法院22年上字第2064號、24年
    上字第4407號、65年台上字第1212號、86年度台上字第3835
    號判決意旨）。
  ㈡核被告己○○、戊○○就事實欄一所示犯行，均係犯刑法第330條
    第1項、第321條第1項第4款之結夥三人以上強盜罪。被告己○○、戊○○與乙○○間就此部分犯行，有犯意聯絡及行為分擔，
    均為共同正犯。被告己○○、戊○○於實行強盜過程中，對被害
    人丁○○施以傷害、恐嚇、強制等行為，屬施強暴、脅迫之當
    然結果，均不另論罪。
　㈢核被告己○○、戊○○、辛○○、庚○○就事實二所示犯行，均係犯
    刑法第330條第1項、第321條第1項第3款、第4款之結夥三人
    以上攜帶兇器強盜罪。被告己○○、戊○○、辛○○、庚○○就此部
    分犯行，有犯意聯絡及行為分擔，均為共同正犯。被告己○○
    、戊○○、辛○○、庚○○於實行強盜過程中，對被害人甲○○施以
    傷害、恐嚇、強制、妨害自由等行為，屬施強暴、脅迫之當
    然結果，均不另論罪。被告4人基於同一強盜取財之犯意，
    先後取走甲○○之現金3000元、行動電話（廠牌型號：iPhone
     SE2）手機1支等物，並領取甲○○之中國信託銀行帳戶內存
    款31,000元，己○○並要求甲○○簽立面額36萬元之本票及借據
    各1張，並強押甲○○刷卡購買上開金項鍊1條交付己○○，均係
    於上開強盜犯行密接之時間內所為，屬接續一行為，均僅構
    成加重強盜一罪。
  ㈣被告己○○、戊○○所犯上開二加重強盜罪，犯意各別，行為互
    殊，應分論併罰。臺灣新北地方檢察署111年度偵字第26685
    號移送併辦之犯罪事實，與本件檢察官起訴被告己○○、戊○○
    、辛○○、庚○○之犯罪事實完全相同，為同一案件，併此敘明
    。
  ㈤查被告己○○前因違反槍砲彈藥刀械管制條例案件，經本院以1
    06年度審簡字第1863號判決處有期徒刑3月，如易科罰金以
    新臺幣1千元折算1日，嗣經本院以106年度簡上字第1294號
    判決駁回上訴確定，於107年9月17日易科罰金執行完畢；被
    告辛○○前因施用毒品等案，經法院分別判處罪刑確定，嗣經
    本院以104年度聲字第3580號裁定應執行有期徒刑3年5月確
    定，於108年8月1日執行完畢，又因施用毒品等案，經法院
    分別判處罪刑確定，嗣經臺灣高等法院以109年度聲字第126
    0號裁定應執行有期徒刑1年3月確定，於110年2月12日執行
    完畢；被告庚○○曾因施用毒品等案件，經法院分別判處罪刑
    確定，嗣經本院以107年度聲字第4093號裁定應執行有期徒
    刑2年2月確定，於108年7月10日假釋出監，於108年11月12
    日假釋期滿，視為執行完畢；以上有被告己○○、辛○○、庚○○
    之臺灣高等法院被告前案紀錄表各1份附卷可考。是被告己○○、辛○○、庚○○均係於有期徒刑執行完畢後，5年內故意再犯
    本件法定刑含有期徒刑之罪，固均為累犯。惟其3人已執行
    完畢之前案，均與本件強盜犯行之犯罪類型及保護法益迥然
    不同，罪質有異，且起訴書均未論及被告己○○、辛○○、庚○○
    構成累犯之事實及應加重其刑之理由，於量刑辯論時亦均未
    主張並具體指出其證明方法（見本院卷二第2551頁），是本
    院依司法院釋字第775號解釋及最高法院刑事大法庭110年度
    台上大字第5660號裁定意旨，認被告己○○、辛○○、庚○○尚無
    依刑法第47條第1項累犯規定加重其刑之必要。惟其3人之前
    科紀錄，本院均列為量刑審酌之事項（詳如下述)。
　㈥按刑法第330條第1項加重強盜罪之法定刑為7 年以上有期徒
    刑，然同為加重強盜之人，其原因動機不一，犯罪情節未必
    盡同，或有於強盜過程手段兇狠殘苛，對被害人傷害至鉅者
    ，但亦有強盜過程尚非至殘，或未對被害人有所人身傷害而
    僅止於侵害財產法益者，其強盜行為所造成危害社會之程度
    自屬有異，法律科處此類犯罪，所設之法定最低本刑卻同為
    「7 年以上有期徒刑」，不可謂不重，倘依其情狀處以相當
    之有期徒刑，即足以懲儆，並可達防衛社會之目的者，自非
    不可依客觀之犯行與主觀之惡性二者加以考量其情狀，是否
    有可憫恕之處，適用刑法第59條之規定酌量減輕其刑，期使
    個案裁判之量刑，能斟酌至當，符合比例原則。查被告戊○○
    之上開所為，固值非難，惟衡酌被告戊○○雖與己○○等人具共
    同加重強盜之犯意聯絡，然其於犯案過程中僅負責引誘被害
    人至上開商旅，未曾對被害人丁○○、甲○○施以強暴、脅迫或
    恐嚇等行為，證人即共同被告己○○復於本院證稱：這2次的
    犯罪行為是我主導，不是戊○○主導等情（見本院卷二第120
    頁），甚至被害人甲○○於本院證稱：我之後返回上開商旅，
    己○○有拿滅火器想打我的頭，戊○○跑過來制止，叫我趕快離
    開等情（見本院卷二第98頁），堪認被告戊○○於本案僅係居
    於聽從己○○指揮之次要地位，衡以被告戊○○於行為時年僅19
    歲，年紀甚輕，智慮未臻成熟，且其從無因犯罪經判刑之前
    科紀錄，有臺灣高等法院被告前案紀錄表在卷可考。從而，
    依被告戊○○之犯罪動機、情節、素行及智識程度等情狀，認
    對被告戊○○處以所犯加重強盜罪之最低度法定刑，尚嫌過重
    ，猶有情輕法重足堪憫恕之情，爰均依刑法第59條之規定，
    酌減其刑。至於被告己○○、辛○○、庚○○等3人，均前科累累
    、素行不良 ，有其3人之臺灣高等法院被告前案紀錄表在卷
    可參，且其3人於實行加重強盜犯行時，分別在場對被害人
    施強暴、脅迫行為，惡性重大，其3人犯罪並無特殊之原因
    與環境，在客觀上不足以引起一般同情，自無依刑法第59條
    規定減輕其刑之餘地。
  ㈦爰以行為人之責任為基礎，審酌己○○與戊○○計劃以「仙人跳
    」之方式強盜取財，分別勾串乙○○對被害人丁○○實行強盜行
    為、勾串辛○○、庚○○攜帶兇器對被害人甲○○實行強盜行為，
    使被害人乙○○、甲○○遭受前述強暴、脅迫手段而身心受創，
    被害人乙○○、甲○○因此分別受有前述之財產損害，兼衡被告
    4人之犯罪動機、目的、犯罪分工之情形，及被告己○○前因
    違反槍砲彈藥刀械管制條例案件，經本院以106年度審簡字
    第1863號判決處有期徒刑3月，如易科罰金以新臺幣1千元折
    算1日，嗣經本院以106年度簡上字第1294號判決駁回上訴確
    定，於107年9月17日易科罰金執行完畢，被告辛○○前因施用
    毒品等案，經法院分別判處罪刑確定，嗣經本院以104年度
    聲字第3580號裁定應執行有期徒刑3年5月確定，於108年8月
    1日執行完畢，又因施用毒品等案，經法院分別判處罪刑確
    定，嗣經臺灣高等法院以109年度聲字第1260號裁定應執行
    有期徒刑1年3月確定，於110年2月12日執行完畢，被告庚○○
    曾因施用毒品等案件，經法院分別判處罪刑確定，嗣經本院
    以107年度聲字第4093號裁定應執行有期徒刑2年2月確定，
    於108年7月10日假釋出監，於108年11月12日假釋期滿，視
    為執行完畢，被告戊○○則未曾受任何刑之宣告（見卷附被告
    4人之臺灣高等法院被告前案紀錄表），及被告己○○自陳係
    國小畢業、之前與岳母在市場販賣女裝、經濟狀況在小康與
    勉持之間，被告戊○○自陳係高中肄業、之前偶爾兼作網拍工
    作並幫母親賣衣服、經濟狀況勉持，被告辛○○自陳係國中肄
    業、之前從事居家清潔工作、經濟狀況小康，被告庚○○自陳
    係高職畢業、之前從事鐵工、經濟狀況小康（見本院卷二第
    254-255頁），暨被告己○○、戊○○犯後曾於警詢及本院準備
    程序時坦承犯行，惟於本院審理時均翻異前供僅承認犯恐嚇
    取財罪，被告辛○○、庚○○均始終否認有加重強盜之犯行，被
    告辛○○僅承認犯強制罪，被告庚○○僅承認犯強制及傷害罪，
    被告己○○、戊○○犯後未能與被害人丁○○達成和解並賠償損害
    ，然被告己○○、戊○○已與被害人甲○○達成民事調解，甲○○表
    示不向己○○、戊○○請求賠償且表示願意宥恕其2人之意思（
    見本院卷二第393-394頁之調解筆錄影本）等一切情狀，分
    別量處如主文所示之刑。本院復審酌被告己○○、戊○○所犯上
    開二罪，均係以「仙人跳」之犯罪手段強取被害人之財產，
    其罪名及犯罪態樣相似，如以實質累加之方式定應執行刑，
    處罰之刑度顯將超過其行為之不法內涵，而違反罪責原則，
    考量人之生命有限，刑罰對被告己○○、戊○○造成之痛苦程度
    隨刑期而遞增，及其2人復歸社會之可能性，本於罪責相當
    性之要求，在刑罰內、外部性界限範圍內，就被告己○○、戊○○整體犯罪之非難評價等情綜合判斷後，爰就被告己○○、戊○○所犯上開各罪所處之刑，分別酌定如主文第1項及第2項所
    示應執行之刑。
　㈧不另為無罪諭知部分：
　　公訴檢察官於本院審理時認為被告4人持手機拍攝裸露身體
    之甲○○，另涉犯刑法第315條之1第2款之無故以錄影竊錄他
    人非公開之身體穩私部位罪嫌云云（見本院卷二第225頁）
    。惟按刑法第315條之1規定：「有下列行為之一者，處三年
    以下有期徒刑、拘役或三十萬元以下罰金：一、無故利用工
    具或設備窺視、竊聽他人非公開之活動、言論、談話或身體
    隱私部位者。二、無故以錄音、照相、錄影或電磁紀錄竊錄
    他人非公開之活動、言論、談話或身體隱私部位者。」本罪
    之保護法益，為個人私生活中主觀秘密之安全。所謂窺視，
    乃隱身偷看之意；易言之，乃行為人藏身於被窺者不能或難
    以發現之暗處，偷看被窺者之行為。所謂竊錄，乃暗中錄取
    之意；易言之，乃指行為人以設備藏於被錄者不能或難以發
    現之暗處，錄取被錄者之聲音、影像之行為（參考甘添貴著
    ，刑法各論上冊，修訂二版一刷，第188-189頁）。本件被
    告己○○、辛○○、庚○○係於沃克商旅三重成功館735號房間內
    ，對甲○○實行強暴、脅迫行為時，由辛○○持手機對著甲○○拍
    攝，雖然甲○○當時裸露身體，惟甲○○全程知悉辛○○持手機對
    其裸露之身體攝影拍照，是被告4人並非以藏身於甲○○不能
    或難以發現之暗處，偷錄甲○○之身體隱私部分，依上開說明
    ，自不構成刑法第315條之1第2款之無故以錄影竊錄他人非
    公開之身體穩私部位罪。惟因公訴檢察官認此部分罪嫌與起
    訴之加重強盜罪間，具有實質上或裁判上一罪關係，本院自
    無庸另為無罪之諭知。
　㈨不另為公訴不受理諭知部分：　
    按刑法第277條第1項之傷害罪，依同法第287條前段規定，
    須告訴乃論。又按告訴乃論之罪，告訴人於第一審辯論終結
    前得撤回其告訴，又告訴經撤回者，應諭知不受理之判決，
    刑事訴訟法第238條第1項、第303條第3款定有明文。查甲○○
    因遭被告己○○之毆打，而受有頸部及雙上肢挫傷之傷勢，固
    有聯新國際醫院診斷證明書影本1紙附卷可查（見偵11349號
    偵卷第185頁）。惟證人甲○○於本院審理時證稱：買完金飾
    後回來房間時，辛○○直接問我跟己○○去那裡，我實話實說，
    己○○知道後很生氣，罵我髒話，後來辛○○叫我離開；我離開
    之後，辛○○又叫我回去，回去時現場只有己○○、辛○○及戊○○
    ，庚○○不在場；我的頸部、雙上肢的剉傷，是其中1位被告
    覺得我好像報警又把我叫回來的時候打我才受傷的等語（見
    本院卷二第99-101、104頁），且被告己○○毆打甲○○之時間
    係110年7月24日23時5分許，亦有監視器錄影畫面擷圖附卷
    可考（見偵11349號卷第187頁）；新北市政府警察局三重分
    局偵查報告亦認為本案共犯以購買金飾未說為由，要求甲○○
    返回旅館時，己○○以滅火器攻擊甲○○頭部，造成甲○○受傷（
    見偵11349號卷第291-294頁）。是被害人甲○○所有上開傷勢
    ，係被告4人完成事實欄二所示加重強盜犯行後，因被告己○○與辛○○間就購買金飾乙事發生爭執，且懷疑甲○○報警，於
    指示甲○○返回沃克商旅時，被告己○○因不滿甲○○將刷卡購買
    金飾乙事告知辛○○，始另行起意出手毆打甲○○，致甲○○受有
    受有頸部及雙上肢挫傷之傷勢。從而，此部分傷害犯行顯非
    被告4人實行事實欄二所示加重強盜之強暴行為所造成，被
    告己○○本應另構成刑法第277條第1項之  傷害罪，惟告訴人
    甲○○已具狀撤回傷害之告訴，有其提出之刑事撤回告訴狀1
    份附卷可憑（見本院卷二第395頁），且公訴意旨認此部分
    傷害行為應為被告4人之強盜高度行為所吸收，屬實質上一
    罪關係（見起訴書第6頁），本院自無庸另為公訴不受理之
    諭知。
五、沒收：
  ㈠、按供犯罪所用、犯罪預備之物或犯罪所生之物，屬於犯罪
      行為人者，得沒收之；其沒收，於全部或一部不能沒收或
      不宜執行沒收時，追徵其價額；刑法第38條第2項前段、
      第4項分別定有明文。又共同正犯供犯罪或預備犯罪所用
      之物，於犯罪成立後應如何沒收，仍須以各行為人對工具
      物有無所有權或共同處分權為基礎，並非因共同正犯責任
      共同，即應對各共同正犯重複諭知沒收。故除有其他特別
      規定者外，犯罪工具物必須屬於被告所有，或被告有事實
      上之處分權時，始得在該被告罪刑項下諭知沒收；至於非
      所有權人，又無共同處分權之共同正犯，自無庸在其罪刑
      項下諭知沒收（參考最高法院107年度台上字第1109號判
      決意旨）。查：
　　1.扣案如附表編號1所示之物，係被告己○○所有、於對丁○○
      、甲○○犯案時用以聯絡戊○○之犯罪工具，業據被告己○○、
      戊○○供明在卷（見本院卷二第236-237頁）。扣案如附表
      編號2所示之物，係被告戊○○所有、供聯絡丁○○、甲○○及
      己○○之犯罪工具，業據被告戊○○、己○○供明在卷（見本院
      卷二第236-237頁）。扣案如附表編號4所示之物，係被告
      辛○○所有、用以拍攝甲○○裸露身體之工具，業據被告辛○○
      於本院供明在卷（見本院卷二第238頁）。復核如附表編
      號1、2、4所示之物宣告沒收，並無刑法第38條之2第2項
      規定「有過苛之虞、欠缺刑法上之重要性、犯罪所得價值
      低微，或為維持受宣告人生活條件之必要者，得不宣告或
      酌減之」之情事，爰依刑法第38條第2項前段、第4項規定
      分別宣告沒收 。至於附表編號5所示之物，係共犯乙○○所
      有之物，被告己○○、戊○○並無所有權或事實上之處分權，
      依上開說明，自無庸在被告己○○、戊○○之罪刑項下宣告沒
      收。
　　2.被告己○○犯事實欄二所示犯行時所持用之瑞士刀3支，均
      未扣案，因非屬違禁物，且市面上購買該刀械極為容易，
      並無特別應予宣告沒收以預防犯罪之實益，為避免將來執
      行程序繁冗，爰不予宣告沒收。　
  ㈡、次按犯罪所得，屬於犯罪行為人者，沒收之；其沒收，於
      全部或一部不能沒收或不宜執行沒收時，追徵其價額；刑
      法第38條之1第1項前段、第3項分別定有明文。又共同犯
      罪所得之物之沒收或追徵其價額，應就各共同正犯實際分
      得之數為之，亦即依各共同正犯實際犯罪所得分別宣告沒
      收，始符個人責任原則及罪責相當原則，至於共同正犯各
      人有無犯罪所得，或其犯罪所得之多寡，應由法院綜合卷
      證資料及調查所得認定之。若共同正犯成員對不法所得並
      無處分權限，自不予諭知沒收。查：
　　1.關於被害人丁○○部分：
　　　被告己○○於本院審理時供稱：丁○○的現金是乙○○先拿走，
      回到我的租屋處時，乙○○說他只拿了6,000元，並把6,000
      元給我，我就從6,000元裡面，拿1,000元給乙○○，我所取
      得之5,000元 ，並未分給戊○○等語（見本院卷二第237-23
      8頁），核與證人乙○○於警詢及偵查中供稱現金是我拿走
      的，我拿6,000元給己○○，己○○拿給我1,000元等情相符（
      見偵11347號卷第9-10、55-57頁），堪認被告己○○就事實
      欄一之犯罪所得現金部分應為5,000元，此現金並未扣案
      ，復核此部分之沒收及追徵，並無刑法第38條之2第2項規
      定「有過苛之虞、欠缺刑法上之重要性、犯罪所得價值低
      微，或為維持受宣告人生活條件之必要者，得不宣告或酌
      減之」之情事，爰依刑法第38條之1第1項前段、第3項規
      定宣告沒收，於全部或一部不能沒收或不宜執行沒收時，
      追徵其價額。至於被害人丁○○遭被告己○○取走之上開iPho
      ne12 promax手機1支，嗣警方已尋回並歸還丁○○，業據丁○○於本院陳明在卷（見本院卷二第109頁），依刑法第38
      條之1第5項規定，不予宣告沒收。而丁○○遭被告己○○取走
      之車鑰匙及衣物等物，被告己○○供稱其於逃逸時丟棄在上
      開商旅樓下垃圾筒或洗衣籃內等語（見本院卷二第125頁
      ），本院考量該車鑰匙及衣物等物均價值低微，依刑法第
      38條之2第2項規定不予宣告沒收。至於戊○○就事實欄一所
      示犯行，並未實際分得任何贓物，尚無犯罪所得應予沒收
      之問題。
　　2.關於被害人甲○○部分：　
　　　⑴被害人甲○○交付之現金3,000元、行動電話（廠牌型號：
        iPhone SE2）1支、辛○○及庚○○持甲○○之金融卡提領之3
        1,000元、甲○○簽發面額36萬元之本票及借據各1張暨甲○○刷卡購買之上開金項鍊1條，均由被告己○○取走，並
        未交付或分配與被告戊○○、辛○○、庚○○，業據被告己○○
        於本院審理時供明在卷（見本院卷二第238頁），此部
        分財物均未扣案，復核此部分之沒收及追徵，並無刑法
        第38條之2第2項規定「有過苛之虞、欠缺刑法上之重要
        性、犯罪所得價值低微，或為維持受宣告人生活條件之
        必要者，得不宣告或酌減之」之情事，爰依刑法第38條
        之1第1項前段、第3項規定宣告沒收，於全部或一部不
        能沒收或不宜執行沒收時，追徵其價額。
　　　⑵被告己○○於本院陳稱：我取走甲○○之國民身分證、軍人
        身分證、健保卡等證件，後來丟掉了等語（見本院卷二
        第125頁），而證人甲○○於本院證稱：我的證件，在報
        警當天就直接申請補辦了等語（見本院卷二第103頁）
        。本院考量被告己○○取走之上開甲○○證件，因甲○○均已
        申請補辦，原證件已失其法律上之效力，且其價值低微
        ，依刑法第38條之2第2項規定均不予宣告沒收。
　　　⑶扣案如附表編號3所示之現金14,000元，被告戊○○陳稱均
        係其從事販賣情趣娃娃、做網拍工作及與其母親在菜市
        場工作之收入，與本案之犯罪行為無關等語（見偵 113
        49號卷第341頁、本院卷二第237頁），被告己○○亦供稱
        ：扣案之14,000元係戊○○之工作收入等情（見本院卷二
        第237頁），查無積極證據足認如附表編號3所示之物係
        被告己○○、戊○○因犯本案之犯罪所得，自不得宣告沒收
        。
  ㈢扣案如附表編號6、7所示之物，係被告辛○○所有、供施用毒
    品所用之物，業據被告辛○○供明在卷（見偵11349號卷第58
    頁），與本案不具關連性，自不得併予宣告沒收。　
據上論斷，應依刑事訴訟法第299條第1項前段，判決如主文。
本案由檢察官丙○○提起公訴，檢察官黃明絹到庭執行職務。
中　　華　　民　　國　　111 　年　　8 　　月　　24　　日
                     刑事第六庭審判長法  官  樊季康
                                     法　官  楊展庚
                                     法　官  葉逸如
上列正本證明與原本無異。
如不服本判決，應於判決送達後20日內敘明上訴理由，向本院提
出上訴狀 (應附繕本) ，上訴於臺灣高等法院。其未敘述上訴理
由者，應於上訴期間屆滿後20日內向本院補提理由書「切勿逕送
上級法院」。
                                     書記官　黃莉涵
中　　華　　民　　國　　111 　年　　8 　　月　　26　　日
附錄：本案論罪科刑法條全文
中華民國刑法第330條
犯強盜罪而有第321條第1項各款情形之一者，處7年以上有期徒
刑。
前項之未遂犯罰之。

中華民國刑法第321條
犯前條第1項、第2項之罪而有下列情形之一者，處6月以上5年以
下有期徒刑，得併科50萬元以下罰金：
一、侵入住宅或有人居住之建築物、船艦或隱匿其內而犯之。
二、毀越門窗、牆垣或其他安全設備而犯之。
三、攜帶兇器而犯之。
四、結夥三人以上而犯之。
五、乘火災、水災或其他災害之際而犯之。
六、在車站、港埠、航空站或其他供水、陸、空公眾運輸之舟、
    車、航空機內而犯之。
前項之未遂犯罰之。
附表：
編號 扣案物品之種類及數量 備註 1 蘋果牌手機1支 被告己○○所有、供犯罪所用之物。 2 三星牌手機1支𧃞 被告戊○○所有、供犯罪所用之物。 3 現金新臺幣1萬4千元 與本案無關。 4 蘋果牌手機1支 被告辛○○所有、供犯罪所用之物。 5 手機(型號Galaxy A60；IMEI:000000000000000）） 共犯乙○○所有、供犯罪所用之物。 6 注射針筒2支 與本案無關。 7 海洛因1包 與本案無關。